【裁判字號】    90,易,2878
【裁判日期】    901016
【裁判案由】    竊盜等
【裁判全文】
臺灣臺中地方法院刑事判決                          九十年度易字第二八七八號
    公  訴  人  臺灣臺中地方法院檢察署檢察官
    被      告  丙○○
右列被告因恐嚇取財等案件，經檢察官提起公訴（九十年度偵字第一三五六三號），
本院判決如左：
    主  文
丙○○幫助連續意圖為自己不法之所有，以恐嚇使人將本人之物交付，處有期徒刑捌
月。緩刑參年。
    事  實
一、丙○○於民國八十九年十一月間某日，由報紙廣告得知不詳姓名之成年男子欲收
    購存摺，丙○○明知存摺及印章攸關個人債信，不得任意借他人使用，且其明知
    該不詳姓名之成年男子係利用銀行人頭帳戶從事不法情事，竟基於幫助該成年男
    子之犯意，與該男子約定以每本存摺新臺幣（下同）三千元之代價，共同前往臺
    中市多家銀行開設帳戶（包括亞太商業銀行、臺中商業銀行、遠東國際商業銀行
    、中國信託銀行及台新銀行等五個帳戶），且將存摺、印章及提款卡交付予該不
    詳姓名男子使用，嗣該不詳姓名之成年男子基於意圖為自己不法所有之概括犯意
    ，連續在臺中市各地竊取自用小客車，再恐嚇車主將錢匯入上開以丙○○名義開
    立之亞太商業銀行民權分行、帳號0000000000000號帳戶內，始得
    取回失竊車輛，再由該不詳姓名男子以提款機提款得逞，前後共三次（分別為：
    九十年四月六日上午，在臺中市○區○○○路與學士路口竊取甲○○所駕駛車
    號ＢＩ－三六七八號自小客車，並由甲○○於同日匯入三萬元；於九十年四月
    二十六日，在臺北市○○區○○路二二０號對面，竊取丁○○所駕駛車號Ｚ九－
    三六一五號自小客車，並由丁○○於同年月二十七日匯入五萬元；於九十年四
    月二十八日，在臺中市南屯區○○○街附近之空地，竊取乙○○所有車號五Ａ－
    ０二七二號自小客車，並由乙○○於同年五月二日匯入四萬元）。嗣於九十年五
    月三日下午四時三十分許，丙○○攜帶身分證及印章前往亞太銀行民權分行欲辦
    理補發存摺及更換印鑑後結清時，為行員查覺有異，報警處理而查出上情。
二、案經臺中市警察局第一分局報請臺灣臺中地方法院檢察署檢察官偵查起訴。
    理  由
一、訊據被告丙○○固坦承於右揭時地，與不詳姓名之成年男子共同前往銀行開設帳
    戶，並將帳戶存摺、提款卡、印章販賣予該不詳姓名之成年男子，惟矢口否認有
    幫助竊盜、恐嚇取財之犯行，辯稱：伊不知該男子係以購買之帳戶作為犯罪之用
    云云。經查，右揭犯罪事實，業據被害人甲○○、丁○○、乙○○分別於警、偵
    訊中證述明確，並有存摺影本及警員職務報告附卷可稽；又被告係成年智力成熟
    正常之人，其既自承與該不詳姓名男子不認識，豈有可能因報章之刊登而完全相
    信陌生人之言語，進而交付自己所有帳戶存摺、提款卡及印章予該人，而僅取得
    每本存摺三千元之代價，此顯與常情不符，是被告明知該不詳姓名之男子買入存
    摺帳戶、提款卡及印章係為供犯罪而竊車、恐嚇取財，至為灼然，其所辯顯係卸
    責之詞，洵無足採。本件事證明確，被告犯行堪予認定。
二、查被告以幫助他人犯罪之意思，將其所有帳戶存摺、提款卡、印章交付他人以向
    不特定人多次竊車、恐嚇取財之用，核其所為，係犯刑法第三十條第一項、第三
    百二十條第一項、第三百四十六條第一項之幫助連續竊盜罪及幫助連續恐嚇取財
    罪。又上開不詳姓名之成年男子所犯竊盜、恐嚇取財二罪間，有方法結果之牽連
    關係，為牽連犯，被告亦應從較重之幫助連續恐嚇取財罪論處。被告幫助他人犯
    罪，為從犯，得按正犯之刑減輕之，爰依刑法第三十條第二項之規定減輕其刑。
    爰審酌被告並無前科，有臺灣臺中地方法院檢察署刑案資料查註紀錄表可按，其
    犯罪之動機、目的、於本件犯罪所居之地位及幫助他人犯罪之方法，被害人所受
    之損害，被告犯後態度等一切情狀，量處如主文所示之刑，以資懲儆。查被告未
    曾受有期徒刑以上刑之宣告，此有上開刑案資料查註紀錄表附卷可按，被告經此
    教訓當知警惕而無再犯之虞，本院綜核各情，認前開對其刑之宣告，以暫不執行
    為適當，爰併予宣告緩刑三年，以啟自新。
據上論斷，應依刑事訴訟法第二百九十九條第一項前段，刑法第三十條第一項、第二
項、第五十六條、第三百二十條第一項、第三百四十六條第一項、第五十五條、第七
十四條第一款，罰金罰鍰提高標準條例第一條前段，判決如主文。
本案經檢察官郭景東到庭執行職務
中      華      民      國        九十      年      十    月    十六    日
                                    臺灣臺中地方法院刑事第四庭
                                        法  官  卓  進  仕
右正本證明與原本無異。
如不服本判決，應於判決送達後十日內向本院提出上訴狀，上訴於臺灣高等法院臺中
分院（須附繕本）。
                                        書記官
中      華      民      國        九十      年      十    月    十六    日
附錄本判決論罪科刑之法條：
刑法第三百二十條第一項
意圖為自己或第三人不法之所有，而竊取他人之動產者，為竊盜罪，處五年以下有期
徒刑、拘役或五百元以下罰金。
刑法第三百四十六條第一項
意圖為自己或第三人不法之所有，以恐嚇使人將本人或第三人之物交付者，處六月以
上五年以下有期徒刑，得併科一千元以下罰金。


司法院資訊處製作；財團法人民間司法改革基金會備份。
